臺灣花蓮地方法院交通事件裁定　　　　 96年度交聲字第151號
原處分機關　交通部公路總局臺北區監理所花蓮監理站
異　議　人
即受處分人　乙○○
　　　　　　　　　　之6
上列異議人因違反道路交通管理處罰條例案件，對於交通部公路
總局臺北區監理所花蓮監理站於民國96年8月7日所為之處分（原
處分案號：花監違字第裁44－C00000000 號），聲明異議，本院
裁定如下：
    主  文
異議駁回。
    理  由
一、異議意旨略以：異議人即受處分人乙○○於民國96年6 月28
    日21時15分許，駕駛車牌號碼FD2-508 號重型機車沿臺北縣
    永和市○○路直行，行經該路與永利路交岔路口時，見其行
    進方向之交通號誌轉為紅燈，便停車於停止線後，頃因見號
    誌轉換乃緩速向前越過停止線，但忽又見號誌停在黃燈，便
    又立即停車，然因臨時停車處為上揭交岔路口，車流量大，
    為恐停車於該處阻礙交通，恰又聽聞後方有駕駛人急促按鳴
    喇叭，亦警覺後方車輛應有急事，當下便直行闖越上揭路口
    ，讓後方車輛通行並避免阻礙交通，豈料卻為警舉發並表示
    其係「遇紅燈，未依號誌指示停等，逕自直行穿越」等語，
    明顯與事實不符，為此具狀聲明異議，請求撤銷原處分云云
    。
二、按汽車駕駛人，行經有燈光號誌管制之交岔路口闖紅燈者，
    處新臺幣1,800元以上5,400元以下罰鍰，又汽車駕駛人有道
    路交通管理處罰條例第53條情形者，除依原條款處罰鍰外，
    並予記違規點數3點，道路交通管理處罰條例第53條第1項、
    第63條第1項第3款分別定有明文。
三、經查：
  (一)證人即本件舉發員警甲○○到庭結稱：伊於舉發當時，亦駕
    警用機車沿臺北縣永和市○○路直行，至上揭路口因號誌為
    紅燈，恰停等於異議人機車後方，伊確實有聽見後方車輛駕
    駛人鳴喇叭，但非救護車之鳴笛聲，此時伊便目睹異議人闖
    越紅燈直行穿越上揭路口，並無臨時停車情形。又當時天候
    尚佳，伊視力正常，不可能誤認燈號。當時伊與異議人行進
    方向號誌是紅燈，需等待約20秒才會直接轉換為綠燈，中間
    不會有轉換為黃燈情形，只有綠燈轉換為紅燈前，中間才會
    有黃燈出現，而當時上揭路口號誌運作一切正常。再者，伊
    不認識異議人，與異議人亦無怨隙等語明確。證人甲○○身
    為執法人員，與異議人素不相識，且無任何宿怨仇隙，衡情
    應無在執行交通勤務中，刻意舉發素不相識、毫無冤仇之異
    議人，且甘冒偽證之罪責，於法院調查中到庭具結為虛偽之
    陳述，以羅織誣陷異議人之可能或必要，是證人甲○○上開
    證述應可採信。準此，異議人確有行經有燈光號誌管制之交
    岔路口闖紅燈之事實明確。
  (二)異議人雖辯稱：其見號誌轉換乃緩速向前越過停止線，但又
    見號誌停在黃燈，便又立即停車於上揭交岔路口云云，然證
    人甲○○業已證稱：只有綠燈轉換為紅燈前，中間才會有黃
    燈出現，如係紅燈則直接轉換為綠燈等語明確，證人甲○○
    所證核與道路交通標誌標線號誌設置規則第206條第4款規定
    「按圓形黃燈用以警告車輛駕駛人及行人，表示紅色燈號即
    將顯示，屆時將失去通行路權」所示之號誌意義相符，是可
    知紅燈轉換為綠燈前根本不會出現黃燈，異議人上揭所辯，
    顯係卸責之詞不足採信。再者，異議人又辯稱：係聽見後方
    有駕駛人急促按鳴喇叭，始直行闖越上揭路口云云，然遍觀
    道路交通安全規則，並無規定駕駛人聽見他人按鳴喇叭，即
    可不遵守燈光號誌，恣意行進，是異議人上揭所辯亦不足據
    為阻卻其違規之事由。
  (三)綜上所述，本件事證明確，異議人違規行為堪以認定，原處
    分機關依首揭規定所為之處分，核無違誤，本件異議為無理
    由，應予駁回。
據上論斷，應依道路交通案件處理辦法第19條，裁定如主文。
中　　華　　民　　國　　96　　年　　9 　　月　　20　　日
                  交通法庭      法  官  吳韻馨
上列正本證明與原本無異。
如對本裁定不服，應於送達後5日內，向本院提出抗告狀（應抄
附繕本）。
中　　華　　民　　國　　96　　年　　9 　　月　　21　　日
                                書記官
